# 关于收入确认的两个问题

提问人：夕阳无语 时间：2020-04-16 08:05:12
请教陈老师，如下情况的收入确认是否合理：
1.1、销售合同约定买满 10 件货物赠送同样的货物 2 件，那么应该将整个合同交易价格（ 10 件）分摊到 12 件货物中，并于每件货物控制权转移时分别确认收入，结转成本。
1.2、为了规避上述问题，假如在 2020 年签署销售 10 件货物销售合同，待 2021 年客户买满 10 件再单独签署赠与合同，那么是否在 2020 年和 2021 年随着每件货物控制权转移分别确认收入，结转成本；在 2021 年赠与货物转移时确认销售费用，存货相应转出（签署销售合同之时，并没有证据显示未来会签署赠与合同）。
2 、销售车载设备附送车辆商业保险（保险投保人为公司、受益人为买车载设备的客户）：销售车载设备和赠送保险作为 2 个单独的履约义务（客户均能单独受益，且可以明确区分），将合同交易价格分摊到设备和保险，对于设备部分确认收入、结转成本；对于保险部分，公司作为代理人（鉴于公司不承担主要责任，也没有存货风险，不满足作为主要责任人的条件），将分摊的保险收入与支付给保险公司的保费支出，以净额列示。
谢谢陈老师。

回答人：chenyiwei
1 、请关注此处人为分拆交易的风险，考虑根据交易惯例等，这两个合同是否会被认定为一揽子交易，从而其会计处理效果与捆绑销售相同。
2 、保险部分按净额法处理基本可行。但仍建议详细阅读合同条款和关注实际执行情况，作为佐证。